Minutes et répertoires du notaire Adrien LORET, 9 juin 1663 - 18 juillet 1676 (étude VII)
Archives nationales
Minutes et répertoires du notaire Adrien LORET (étude VII)
9 juin 1663 - 18 juillet 1676
MC/ET/VII/105 - MC/ET/VII/125, MC/RE/VII/4
Etude VII; Loret, Adrien
Archives nationales de France
Minutes et répertoires: la loi 2008-696 du 15 juillet 2008 relative aux archives a fixé à 75 ans à compter de la date de l'acte, ou à 25 ans à compter de la date du décès de l'intéressé si ce délai est plus bref, le délai de communication des minutes et répertoires des notaires; ce délai est porté à 100 ans à compter de la date de l'acte si le document se rapporte à un mineur (code du Patrimoine, articles L213-2, 4e d et 5e).
Autres documents de l'étude (dossiers de clients, comptabilité...): s'agissant d'archives privées, ces documents sont communicables selon les modalités fixées par le déposant ou le donateur.
Certains documents ne sont pas accessibles en raison de leur mauvais état de conservation.
Versement
Accès aux instruments de recherche de tous les notaires de l’étude VII
Archives de l'étude VII
- Minutes de Adrien LORET, 9 juin 1663 - 18 juillet 1676; MC/ET/VII/105 - MC/ET/VII/125
  - Minutes. 1663, 9 juin - décembre, 9 juin - décembre 1663; MC/ET/VII/105
    Informations concernant le classement:
    Le niveau inférieur de description, quand il existe, correspond aux minutes d'actes. Toutes les minutes ne sont pas forcément décrites une à une. Les descriptions de ces minutes sont plus ou moins détaillées.
  - Minutes. 1664, MC/ET/VII/106
  - Minutes. 1665, janvier - juin, janvier - juin 1665; MC/ET/VII/107
  - Minutes. 1665, juillet - décembre, juillet - décembre 1665; MC/ET/VII/108
  - Minutes. 1666, janvier - juin, janvier - juin 1666; MC/ET/VII/109
  - Minutes. 1666, juillet - décembre, juillet - décembre 1666; MC/ET/VII/110
  - Minutes. 1667, janvier - juin, janvier - juin 1667; MC/ET/VII/111
  - Minutes. 1667, juillet - décembre, juillet - décembre 1667; MC/ET/VII/112
  - Minutes. 1668, janvier - juin, janvier - juin 1668; MC/ET/VII/113
  - Minutes. 1668, juillet - décembre, juillet - décembre 1668; MC/ET/VII/114
  - Minutes. 1669, janvier - juillet, janvier - juillet 1669; MC/ET/VII/115
  - Minutes. 1669, août - décembre, août - décembre 1669; MC/ET/VII/116
  - Minutes. 1670, janvier - juin, janvier - juin 1670; MC/ET/VII/117
    - LEZIGNY (Madame la Connetable de) § (non daté) parmi les minutes de jauvres Inventaire du cabinet de Madame la Connetable de LEZIGNY tableaux d'argent enluminure crucifiés de bois et d'or cristaux, bouteille de senteurs intéressant), 1670; MC/ET/VII/117
      Origine de l'information:
      Fichier dit 'général' XVIIe-XVIIIe siècles, par le personnel du Minutier, 1954-1999 ( fichier papier entièrement dématérialisé; voir contexte dans le Plan d’orientation général - Notaires de Paris, guides thématiques du Minutier).
      Date de révision: 2011-2012
      Date de création de la notice: 2010
      inventaire; Lezigny, Madame La Connetable de
    - BIGOT (Louis) + cuisinier de M. du Boullay - Tavier, maître des requêtes du roi, demeurant rue Marne-Saint-Martin § Inventaire après le décès de Louis BIGOT à la requête de Marguerite HUBERT, sa veuve, et en présence de Michel BIGOT, bg de Paris, son père., 29 janvier 1670; MC/ET/VII/117; 6 folios
      inventaire après décès; Bigot, Louis
    - HUBERT (Marguerite) demeurant rue Neuve Saint-Martin § Inventaire à la requête de Marguerite HUBERT après le décès de Louis BIGOT, son mari, cuisinier du M. du BOULLAY-FAVIER, maître des requêtes du roi, 29 janvier 1670; MC/ET/VII/117; 6 folios
      inventaire; Hubert, Marguerite
    - Signature de Antoine Herbinot, maître des hautbois, musette du roi, au contrat de mariage de Jean Thiault, marchand mercier, grossier joaillier., 13 avril 1670; MC/ET/VII/117
      Musique XVIIe siècle [2407 actes], par Madeleine Jurgens et le personnel du Minutier, 1954-1996 ( fichier papier entièrement dématérialisé; voir contexte dans le Plan d’orientation général - Notaires de Paris, guides thématiques du Minutier).
      Date de révision: 2011
      Date de création de la notice: 2009
      contrat de mariage; commerçant; musicien; orfèvre
    - DESPERCHES (Jean) peintre de la reine § Contrat de mariage de. .. fils de Luc Desperches peintre du prince de Condé, et de Catherine Radin, demeurant rue Saint-Denis et de Françoise Tranchant., 4 mai 1670; MC/ET/VII/117
      Artisans XVIIe, par M. Jurgens, M.A. Fleury, R. Gourmelon et le personnel du Minutier central, 1954-1996 (fichier papier entièrement dématérialisé; voir contexte dans le Plan d’orientation général - Notaires de Paris, guides thématiques du Minutier).
      contrat de mariage; Desperches, Jean
    - PEINTRE de la reine DESPERCHES Jean § Contrat de mariage, 4 mai 1670; MC/ET/VII/117
      contrat de mariage
  - Minutes. 1670, juillet - décembre, juillet - décembre 1670; MC/ET/VII/118
  - Minutes. 1671, MC/ET/VII/119
  - Minutes. 1672, janvier - juin, janvier - juin 1672; MC/ET/VII/120
  - Minutes. 1672, juillet - décembre, juillet - décembre 1672; MC/ET/VII/121
  - Minutes. 1673, MC/ET/VII/122
  - Minutes. 1674, MC/ET/VII/123
    - HARLAY (Jehanne de) ép. de Hardaryn de CLERMONT seigneur de Noise en Anjou demeurant au ch. de Noise § T.N. par Jehanne de HARLAY en son nom et héritière de Robert de HARLAY, marquis de Montglas, son frère, de la terre, seigneurie, baronnie de MONTGLAS, 6 décembre 1624; MC/ET/VII/123; fol. III/C/IIII/XX/XVI
      Harlay, Jehanne de
  - Minutes. 1675, MC/ET/VII/124
  - Minutes. 1676, janvier - 18 juillet, janvier - 18 juillet 1676; MC/ET/VII/125
- Répertoire(s) de Adrien LORET, 9 juin 1663 - 7 février 1689; MC/RE/VII/4
  - Répertoire. 1663, 9 juin - 1689, 7 février, 9 juin 1663 - 7 février 1689; MC/RE/VII/4
    Informations complémentaires:
    Répertoire des notaires Adrien Loret (9 juin 1663-18 juillet 1676), Marc-Antoine Cornibert (20 octobre 1680-19 février 1684), Noel Lefevre (29 février - 6 mai 1684), Nicolas Drouet (12 mai 1684-7 février 1689).
    Informations concernant le classement et la cotation:
    Le niveau inférieur de description, quand il existe, correspond aux mentions d'actes contenues dans le répertoire. Parmi celles-ci, certaines peuvent y être décrites, de manière plus ou moins détaillée. Pour consulter l'acte proprement dit, il convient de rechercher la cote au niveau des articles (registre ou liasse) des minutes du notaire (cote de type 'MC/ET').